【裁判字號】    99,豐交簡上,235
【裁判日期】    990428
【裁判案由】    公共危險
【裁判全文】
臺灣臺中地方法院刑事判決         99年度豐交簡上字第235號
上  訴  人
即  被  告  乙○○
上列上訴人即被告因公共危險案件，不服本院豐原簡易庭99年度
豐交簡字第56號中華民國99年1 月22日第一審簡易判決（聲請案
號：臺灣臺中地方法院檢察署98年度速偵字第4404號），提起上
訴，本院管轄之第二審合議庭判決如下：
    主  文
上訴駁回。
    犯罪事實及理由
一、本案經本院審理結果，認原第一審簡易判決認事用法及量刑
    均無不當，應予維持，並引用如附件第一審簡易判決書（含
    臺灣臺中地方法院檢察署檢察官簡易判決處刑聲請書）記載
    之犯罪事實、證據、理由及應適用之法條。
二、至本件上訴人即被告（下稱被告）上訴意旨雖略以：上訴人
    即被告乙○○於98年12月25日下午，並非故意酒駕，誤觸公
    共危險遭受臨檢，案移法院判決懲戒，上訴人自認理所當然
    ，亦國家法治規範，繫因上訴人就本件經過事實，曾於99年
    1 月18日提出與汽車擦撞受害對象甲○○取得和解，呈案庭
    參時，已詳述梗概，未蒙理解與關注，仍判決高額罰金新臺
    幣（下同）8 萬元，殊欠公允及初犯懲戒意義。上訴人係因
    臺灣旅遊協會兩岸交流目的，擬欲組團需要，洽請原住民團
    體之民族風情舞群，同意前往西安博覽會時盛況演出，藉資
    宣揚國粹，並促進兩岸和諧共存、互動雙贏之共同理念，本
    屬協助政府推行政令公益活動範疇，義務從公，自費襄贊，
    皆上訴人所願，溯自98年12月25日發生酒駕事故起，深悔未
    秉持「喝酒不開車，酒後不駕駛」原則，一時興奮不察，致
    成非故意初犯，終生之憾，上訴人具狀懇祈鈞長姑念上訴人
    公益情投用心及懺悔悟徹之念，在賦給罪輕微「捐獻懲戒」
    量罰等語。惟按刑罰之量定，係屬事實審法院得依職權自由
    裁量之事項，苟已斟酌刑法第57條各款所列情狀而未逾越法
    定刑度，不得遽指為違法；且在同一犯罪事實與情節，如別
    無其他加重或減輕之原因，下級審量定之刑，亦無過重或失
    輕之不當情形，則上級審法院對下級審法院之職權行使，原
    則上應予尊重（最高法院75年台上字第7033號判例及85年度
    台上字第2446號判決意旨參照），查原審以被告罪證明確，
    判處被告罰金8 萬元，如易科罰金，以1 千元折算1 日，核
    其認事用法及量刑，並無違法及不當之處，揆諸上開實務見
    解意旨，自應予維持。基此，本院認原審之認事用法，並無
    不合，量刑亦屬妥適，被告上訴理由所持上訴意旨，並無理
    由據以對原審撤銷改判，自應予駁回。
據上論斷，應依刑事訴訟法第455 條之1 第1 項、第3 項、第37
3 條、第368 條，判決如主文。
本件經檢察官張容姍到庭執行職務
中    華    民    國    99    年    4     月    28    日
                  刑事第十八庭  審判長法  官  高文崇
                                      法  官  張清洲
                                      法  官  胡芷瑜
以上正本證明與原本無異
本件不得上訴。
                                      書記官  沈慧玲
中    華    民    國    99    年    4     月    28    日
附錄本件論罪科刑法條
中華民國刑法第185條之3
服用毒品、麻醉藥品、酒類或其他相類之物，不能安全駕駛動力
交通工具而駕駛者，處 1 年以下有期徒刑、拘役或科或併科 15
萬元以下罰金。

司法院資訊處製作；財團法人民間司法改革基金會備份。
